【裁判字號】    98,審易,191
【裁判日期】    980804
【裁判案由】    違反毒品危害防制條例
【裁判全文】
臺灣新竹地方法院宣示判決筆錄         98年度審易字第191號
公  訴  人  臺灣新竹地方法院檢察署檢察官
被      告  甲○○
指定辯護人  本院公設辯護人  乙○○
上列被告因違反毒品危害防制條例一案，經檢察官提起公訴（98
年度毒偵字第203 號、第318 號）後，聲請本院改依協商程序而
為判決，於中華民國98年8 月4 日下午4 時在本院刑事第十一法
庭宣示判決，出席職員如下：
法官起立朗讀判決主文、犯罪事實要旨、處罰條文，及告以上訴
限制、期間並提出上訴狀之法院，且諭知記載其內容：
一、主  文：
    甲○○施用第二級毒品，累犯，處有期徒刑陸月，如易科罰
    金，以新臺幣壹仟元折算壹日。又施用第二級毒品，累犯，
    處有期徒刑陸月，如易科罰金，以新臺幣壹仟元折算壹日；
    扣案之甲基安非他命壹包毛重零點貳伍公克（送驗淨重零點
    零伍捌伍公克，驗餘淨重零點零伍柒捌公克），沒收銷燬之
    ，另扣案之吸食器壹組，沒收之。主刑部分應執行有期徒刑
    拾月，如易科罰金，以新臺幣壹仟元折算壹日。
二、犯罪事實要旨：
（一）甲○○前曾於民國94年1 月間，因違反槍砲彈藥刀械管制
      條例案件，經本院於94年4 月8 日，以94年度訴字第126
      號判決，判處有期徒刑1 年2 月、併科罰金新臺幣5 萬元
      ，嗣於94年4 月25日確定；又於94年1 月間，因違反毒品
      危害防制條例案件，經本院於94年7 月22日，以94年度易
      字第374 號判決，判處有期徒刑4 月，嗣於94年8 月15日
      確定，上開2 罪有期徒刑部分並經定應執行刑為有期徒刑
      1 年4 月確定，於94年6 月16日入監執行，並於95年6 月
      30日因縮短刑期假釋付保護管束出監，而於95年9 月29日
      縮刑期滿假釋未經撤銷視為執行完畢。
（二）甲○○前於93年9 月間，因施用第二級毒品案件，經本院
      以93年度毒聲字第267 號裁定送觀察、勒戒，並於93年9
      月10日入所執行觀察勒戒後，認無繼續施用毒品之傾向，
      於93年10月20日出所執行完畢，嗣經臺灣新竹地方法院檢
      察署檢察官於93年10月20日，以93年度毒偵字第1033號為
      不起訴處分確定。
（三）甲○○不知警惕，又於94年1 月間，因施用第二級毒品案
      件，經本院於94年7 月22日，以94年度易字第374 號判決
      ，判處有期徒刑4 月，嗣於94年8 月15日確定，其執行情
      形詳如前述（一）部分。
（四）甲○○竟不知警惕，又於97年8 月間，因施用第二級毒品
      案件，經本院於97年10月28日，以97年度竹簡字第1395號
      判決，判處有期徒刑5 月，嗣於97年11月14日確定，並於
      98年3 月19日易科罰金執行完畢。
（五）甲○○不知悔改，於前開觀察勒戒處分執行完畢釋放後5
      年內，(1)復基於施用第二級毒品甲基安非他命的犯罪意思
      ，於98年1 月11日下午4 時許，在其位於新竹市○○區○
      ○路706 巷26號之住處內，以將甲基安非他命置於玻璃球
      吸食器內，再以火燒烤，吸其煙霧之方式，施用第二級毒
      品甲基安非他命1 次。嗣於98年1 月13日晚上11時45分許
      ，在新竹市○○○街1 號格瑞斯大樓1320室內，為警見其
      行跡可疑，予實施盤查後查獲，經其同意採其尿液檢驗結
      果，呈安非他命、甲基安非他命陽性反應。(2)另基於施用
      第二級毒品甲基安非他命的犯罪意思，於98年1 月19日晚
      上某時許，在其上開住處，以將甲基安非他命置於玻璃球
      吸食器內，再以火燒烤，吸其煙霧之方式，施用第二級毒
      品甲基安非他命1 次。嗣於98年1 月20日晚上10時25分許
      ，在新竹市○○○街81巷10弄69號旁，因其行跡可疑，為
      警向前盤查，經其同意搜索後，在其右上衣口袋內扣得其
      所有的甲基安非他命1 包毛重0.25公克（送驗淨重0.0585
      公克，驗餘淨重0.0578公克）、吸食器1 組，經警採集其
      尿液送驗結果，呈安非他命、甲基安非他命陽性反應，始
      悉上情。
三、處罰條文：
    毒品危害防制條例第10條第2 項、第18條第1 項前段，刑法
    第11條、第47條第1 項、第51條第5 款、第41條第1 項前段
    、第38條第1 項第2 款。
四、附記事項：
    得易科罰金之說明：按「中華民國94年2 月2 日修正公佈之
    現行刑法第41條第2 項，關於數罪併罰，數宣告刑均得易科
    罰金，而定應執行刑之刑逾6 個月者，排除適用同條第1項
    得易科罰金之規定部分，與憲法第23條規定有違，並與本院
    釋字第366 號解釋意旨不符，應自本解釋公佈之日起失其效
    力。」，司法院於98年6 月19日公佈釋字第66 2號解釋在案
    。故對於數罪併罰，數宣告刑均得易科罰金，而定應執行之
    刑超過6 個月之案件，依司法院釋字第366 號、第662 號解
    釋意旨，仍得易科罰金，附此敘明。
五、協商判決除有刑事訴訟法第455 條之4 第1 項第1 款於本訊
    問程序終結前，被告撤銷協商合意或檢察官撤回協商聲請者
    ；第2 款被告協商之意思非出於自由意志者；第4 款被告所
    犯之罪非第455 條之2 第1 項所定得以協商判決者；第6 款
    被告有其他較重之裁判上一罪之犯罪事實者；第7 款法院認
    應諭知免刑或免訴、不受理者情形之一，及違反同條第2 項
    「法院應於協商合意範圍內為判決；法院為協商判決所科之
    刑，以宣告緩刑或2 年以下有期徒刑、拘役或罰金為限」之
    規定者外，檢察官與被告均不得上訴。
六、如有前項得上訴之情形，得自收受宣示判決筆錄送達之日起
    10 日 內，向本院提出上訴書狀，上訴於第二審法院。
中    華    民    國    98    年    8     月    4     日
                  刑事第九庭書  記  官  蕭汝芳
                            審判長法官  馮俊郎
以上筆錄正本證明與原本無異。
中    華    民    國    98    年    8     月    4     日
                            書  記  官  蕭汝芳
附錄本案處罰實體法條全文：
毒品危害防制條例第10條第2 項：
施用第二級毒品者，處3 年以下有期徒刑。


司法院資訊處製作；財團法人民間司法改革基金會備份。
